【裁判字號】    99,易,310
【裁判日期】    991115
【裁判案由】    詐欺等
【裁判全文】
臺灣嘉義地方法院刑事判決               99年度易字第310號
公  訴  人  臺灣嘉義地方法院檢察署檢察官
被      告  丙○○
上列被告因詐欺等案件，經檢察官提起公訴（99年度偵字第2783
號），被告於本院行準備程序時就犯罪事實為有罪之陳述，經本
院改依簡式審判程序審理，判決如下：
    主  文
丙○○共同犯詐欺取財罪貳罪，各處有期徒刑伍月，如易科罰金
，均以新臺幣壹仟元折算壹日；又共同犯詐欺取財未遂罪，處有
期徒刑月，如易科罰金，以新臺幣壹仟元折算壹日。應執行有
期徒刑拾月，如易科罰金，以新臺幣壹仟元折算壹日。
    犯 罪 事 實
一、丙○○因需錢孔急，與年籍不詳之成年男子陳佳壕見位在嘉
    義縣民雄鄉大崎村內埔仔32之3 號雞舍無人看管，且內有甲○○所有之養雞機械零件等物，竟共同基於意圖為自己不法
    所有之犯意聯絡，分別於附表編號1 、2 所示之時間，由陳
    佳壕撥打電話聯絡不知情之資源回收業者乙○○，佯稱：其
    岳母有廢棄鐵材要賣等語，要求乙○○前往上址收購並搬運
    ，乙○○不疑有他，誤信上開雞舍係該成年男子之岳母所有
    ，遂分別與不知情之員工丁○○駕駛車牌號碼6769-JM 號自
    用小貨車，隨丙○○及陳佳壕所駕駛承租之車牌號碼IT-
    2627號自用小客車（原車牌號碼為II-2627 號）到上址，利
    用乙○○、丁○○搬運如附表編號1 、2 所示數量之鐵材離
    去，而以上開方式竊取之，乙○○遂依載運鐵材之重量交付
    如附表所示之金額。於民國99年2 月3 日8 時許，丙○○與
    該陳佳壕復以前揭方式，邀集乙○○與丁○○到上址，利用
    乙○○、丁○○將如附表編號3 所示之鐵材搬運至自用小貨
    車上之際，為甲○○發現報警處理，丙○○與陳佳壕則棄車
    逃逸，始未得逞，並扣得該自用小貨車上之鐵材共計1,170
    公斤及IT-2627 號自用小客車（已由甲○○、佑雅小客車租
    賃股份有限公司領回）而查獲。
二、案經甲○○訴由嘉義縣警察局民雄分局報告及臺灣嘉義地方
    法院檢察署檢察官自動檢舉簽分偵辦。
    理  由
一、本件被告丙○○所犯非死刑、無期徒刑、最輕本刑為3 年以
    上有期徒刑之罪，或高等法院管轄第一審案件，其於準備程
    序進行中，就被訴事實為有罪之陳述，經本院告知簡式審判
    程序之旨，並聽取檢察官及被告之意見後，裁定進行簡式審
    判程序。
二、上開犯罪事實業據被告於本院審理時坦承不諱，核與證人即
    佑雅小客車租賃股份有限公司負責人黃永和於警詢、證人即
    資源回收者乙○○、丁○○於警詢、偵查及本院審理中之證
    述相符，復有汽車出租單、被告承租上開自用小客車所留之
    駕駛執照影本、汽車新領牌照登記書、現場查獲相片10紙、
    被害報告單、贓物認領保管單附警卷可稽，足認被告之任意
    性自白與事實相符。從而，本件事證明確，被告犯行堪予認
    定，應依法論科。
三、核被告就附表編號1 、2 所為，均係犯刑法第320 條第1 項
    竊盜罪及同法第339 條第1 項詐欺取財罪；就附表編號3 所
    為，係犯同法第320 條第3 項、第1 項竊盜未遂罪及同法第
    339 條第3 項、第1 項詐欺取財未遂罪，被告已利用不知情
    之乙○○、丁○○著手搬運鐵材，並於搬運之際即為警查獲
    ，且尚未取得詐得之款項，已著手竊盜及詐欺取財構成要件
    之實施而未遂，爰依刑法第25條第2 項之規定，依既遂犯之
    刑減輕之。又被告3 次均係利用不知情之乙○○、丁○○搬
    運而竊取鐵材，為間接正犯。被告就附表編號1 、2 之部分
    ，均係以一行為觸犯竊盜罪與詐欺取財罪，為想像競合犯，
    應依刑法第55條之規定，各從一重詐欺取財罪處斷。被告就
    附表編號3 之部分係以一行為觸犯竊盜未遂罪、詐欺取財未
    遂罪，為想像競合犯，應依刑法第55條之規定，從一重詐欺
    取財未遂罪處斷。被告與陳佳壕就上開犯行，有犯意聯絡及
    行為分擔，應論以共同正犯。其所犯前揭3 罪，犯意各別，
    行為互殊，應予分論併罰。
四、爰審酌被告國中畢業之智識程度，正值青壯，竟不思勞動獲
    取報酬，因缺錢花用即與友人共謀上開竊盜、詐欺取財犯行
    ，所竊取之財物數額及被害人等所生之損害非鉅，被告犯後
    坦承犯行，態度尚可及其經濟情況不佳等一切情狀，分別量
    處如主文所示之刑，並定其應執行之刑及均諭知易科罰金之
    折算標準。
據上論斷，應依刑事訴訟法第273條之1第1項、第299條第1項前
段，刑法第28條、第320 條第1 項、第3 項、第339 條第1 項、
第3 項、第55條、第25條第2 項、第41條第1 項前段、第8 項、
第51條第5 款，刑法施行法第1 條之1 第1 項、第2 項前段，判
決如主文。
本案經檢察官林俊良到庭執行職務。
中    華    民    國    99    年    11    月    15    日
                  刑事第四庭  法  官     梁淑美
以上正本證明與原本無異。
如不服本判決應於收受判決後10日內向本院提出上訴書狀，並應
敘述具體理由；其未敘述上訴理由者，應於上訴期間屆滿後20日
內向本院補提理由書（均須按他造當事人之人數附繕本）「切勿
逕送上級法院」。告訴人或被害人如對於本判決不服者，應具備
理由請求檢察官上訴，其上訴期間之計算係以檢察官收受判決正
本之日期為準。
中    華    民    國    99    年    11    月    15    日
                              書記官     林金福
附錄論罪法條全文：
刑法第320條第1項
意圖為自己或第三人不法之所有，而竊取他人之動產者，為竊盜
罪，處5年以下有期徒刑、拘役或5百元以下罰金。
中華民國刑法第339條
（普通詐欺罪）
意圖為自己或第三人不法之所有，以詐術使人將本人或第三人之
物交付者，處 5 年以下有期徒刑、拘役或科或併科 1 千元以下
罰金。
以前項方法得財產上不法之利益或使第三人得之者，亦同。
前二項之未遂犯罰之。
附表
┌──┬───────┬─────────┬────────┐
│編號│時間          │竊取之鐵材數量    │詐得財物        │
├──┼───────┼─────────┼────────┤
│ 1  │99年1月31日   │約1 噸許          │6,600元         │
├──┼───────┼─────────┼────────┤
│ 2  │99年2月1日    │約1 噸許（較編號1 │7,000元         │
│    │              │數量為多）        │                │
├──┼───────┼─────────┼────────┤
│ 3  │99年2 月3 日上│1,170公斤         │尚未取得款項即為│
│    │午8時         │                  │警查獲          │
└──┴───────┴─────────┴────────┘

司法院資訊處製作；財團法人民間司法改革基金會備份。
